【裁判字號】    97,交聲,144
【裁判日期】    971023
【裁判案由】    違反道路交通管理處罰條例聲明異議
【裁判全文】
臺灣新竹地方法院交通事件裁定         97年度交聲字第144號
    原處分機關  交通部公路總局新竹區監理所
    異  議  人
    即受處分人  甲○○
上列異議人因違反道路交通管理處罰條例案件，對於交通部公路
總局新竹區監理所中華民國97年3月17日竹監自字第裁50-Z00000
000號所為之裁決處分，聲明異議，本院裁定如下：
    主  文
異議駁回。
    理  由
一、按受處分人不服道路交通管理處罰條例第8條所定主管機關
    所為之處罰者，得於接到裁決書之翌日起20日內，向管轄地
    方法院聲明異議，道路交通管理處罰條例第87條第1項定有
    明文；又交通法庭認聲明異議不合法律上之程式，且無從補
    正者，應以裁定駁回之，道路交通案件處理辦法第18條亦定
    有明文。
二、經查：
（一）本件聲明異議人即受處分人甲○○於民國96年7月5日下午
      6時35分許，駕駛車號2P-8825號自小客車，行經國道1 號
      高速公路南下111.7公里處，遭內政部警政署國道公路警
      察局第2警察隊警員以雷射測速槍測得異議人之行車速度
      為時速123公里，除將異議人攔停外，另填製公警局交字
      第Z00000000號舉發違反道路交通事件通知書，舉發異議
      人超速23公里之違規事由，嗣經原處分機關依道路交通管
      理處罰條例第33條第1項第1款、第63條第1項第1款規定，
      裁處異議人罰鍰新臺幣（下同）6,000元、並予記違規點
      數1點（裁決書誤載違規地點為北上111.7公里部分，業經
      原處分機關以意見書更正之），該裁決書已於97年3月20
      日送達異議人居住之「新竹縣竹東鎮○○路49之1號4樓」
      ，並由異議人之母親曾綢妹收受之事實，有上開裁決書、
      交通部公路總局新竹區監理所送達證書附卷可稽，足認上
      開裁決書業於97年3月20日合法送達予異議人。
（二）自合法送達裁決書之翌日即97年3月21日起算加計20日聲
      明異議時間，係以97年4月9日（按係星期三）為聲明異議
      之末日，詎異議人遲至97年4月10日始提出本件異議（參
      卷附聲明異議狀），已超過前揭法定之20日異議期限，揆
      之前開規定，異議人自不得聲明異議，其竟提起聲明異議
      ，是其異議顯不合法，且無從補正，應予駁回。
（三）至異議人所提出實體抗辯乙節，經查：本件舉發警員所使
      用之雷射測速儀為KUSTOM廠牌、規格為200 Hz非照相式，
      檢定合格單號碼為JOGB0000000號，檢定日期為96年6月28
      日，有效期限為97年6月31日等情，亦有經濟部標準檢驗
      局雷射測速儀檢定合格證書1紙附卷足憑，而異議人於96
      年7月5日下午6時35分許駕駛上揭車輛行經前開路段時，
      舉發員警所使用之前述雷射測速儀仍在檢驗合格之有效期
      限內，其偵測之準確性自值得信賴。是認異議人於上開時
      、地超速行駛之違規行為，應堪認定，併此敘明。
三、據上論斷，應依道路交通案件處理辦法第18條，裁定如主文
    。
中    華    民    國    97    年    10    月    23    日
                  交通法庭      法    官  黃美文
以上正本證明與原本無異。
如不服本裁定，應於裁定送達後5日內向本院提出抗告狀。
中    華    民    國    97    年    10    月    23    日
                                書 記 官  陳怡芳


司法院資訊處製作；財團法人民間司法改革基金會備份。
